nl: Ligatuur spanningsaanpassingsmechanisme: Dubbele schroef; Schroefloos / elastisch; Snelsluiting; Enkele schroef; Overige
de: Mechanismus zur Einstellung der Ligaturspannung: Doppelschraube; Ohne Schraube / Elastisch; Schnellverschluss; Einfachschraube; Sonstige
tr: Bağlama gerilimi ayarlama mekanizması: Çift vidalı; Vidasız / elastik; Hızlı açılan; Tek vidalı; Diğer
fr: Mécanisme de réglage de la tension de la ligature: À double vis; Sans vis / élastique; À dégagement rapide; À vis unique; Autre
th: กลไกปรับความตึงของสายรัด: สกรูคู่; ไม่มีสกรู/ยางยืด; ปลดเร็ว; สกรูเดี่ยว; อื่นๆ
vi: Cơ chế điều chỉnh độ căng dây chằng: Vít kép; Không vít / co giãn; Mở nhanh; Vít đơn; Khác
sl-SI: Mehanizem za nastavljanje napetosti objemke: Dvojni vijak; Brez vijaka / elastično; Hitro odpenjanje; Enojni vijak; Drugo
ru: Механизм регулировки натяжения лигатуры: Два винта; Без винта / эластичный; Быстросъемный; Один винт; Другое
bg-BG: Механизъм за регулиране на опъването на лигатурата: С два винта; Без винт / еластичен; С бързо освобождаване; С един винт; Друг
pt-BR: Braçadeira mecanismo de ajuste de tensão: Parafuso duplo; Sem parafuso / elástico; Liberação rápida; Parafuso único; Outro
es: Mecanismo de ajuste de la tensión de la abrazadera: Doble tornillo; Sin tornillo/elástico; Liberación rápida; Un solo tornillo; Otro
pl: Mechanizm regulacji naprężenia ligatury: Podwójna śruba; Bez śruby / elastyczne; Szybkie zwalnianie; Pojedyncza śruba; Inne
zh-CN: 卡箍张力调节机构: 双螺丝; 无螺丝/松紧带; 快拆式; 单螺丝; 其他
ko: 리가처 장력 조절 메커니즘: 이중 나사; 무나사/엘라스틱; 퀵 릴리스; 단일 나사; 기타
pt-PT: Mecanismo de ajuste da tensão da abraçadeira: Parafuso duplo; Sem parafuso/elástico; Desengate rápido; Parafuso único; Outro
ja: 結紮糸張力調整メカニズム: デュアルスクリュー; スクリューなし/伸縮性; クイックリリース; シングルスクリュー; その他
sv: Mekanism för justering av ligaturspänning: Dubbelskruv; Utan skruv/elastisk; Snabbfäste; Enkelskruv; Övrigt
cs: Mechanismus nastavení napětí ligatury: Dvojitý šroub; Bez šroubů / elastický; Rychloupínací; Jednoduchý šroub; Jiné
lt-LT: Ligatūros įtempimo reguliavimo mechanizmas: Dvigubas varžtas; Be varžto / elastingas; Greitojo atlaisvinimo; Viengubas varžtas; Kita
sk-SK: Mechanizmus na nastavenie napätia ligatúry: S dvoma skrutkami; Bez skrutiek / elastické; Rýchloupínací; S jednou skrutkou; Iné
fi: Kiristimen kireyden säätömekanismi: Kaksiruuvinen; Ilman ruuvia / joustava; Pikalukitus; Yksiruuvinen; Muu
hu: Ligatúra feszességállítási mechanizmusa: Kétcsavaros; Csavar nélküli / rugalmas; Gyorskioldós; Egycsavaros; Egyéb
zh-TW: 束箍張力調整機構: 雙螺絲; 無螺絲 / 彈性; 快拆式; 單螺絲; 其他
en: Ligature tension adjustment mechanism: Dual-screw; No-screw / elastic; Quick-release; Single-screw; Other
it: Meccanismo di regolazione della tensione della legatura: A doppia vite; Senza vite / elastico; A sgancio rapido; A vite singola; Altro
ro-RO: Mecanism de reglare a tensiunii ligaturii: Șurub dublu; Fără șurub / elastic; Eliberare rapidă; Șurub simplu; Altele
da: Mekanisme til justering af ligaturspænding: Dobbeltskrue; Uden skrue/elastisk; Quick-release; Enkeltskrue; Andet
nb: Mekanisme for justering av ligaturspenning: Dobbeltskrue; Uten skrue / elastisk; Hurtigutløser; Enkeltskrue; Annet
el: Μηχανισμός ρύθμισης τάσης σφιγκτήρα: Διπλή βίδα; Χωρίς βίδα / ελαστικός; Γρήγορη αποδέσμευση; Μονή βίδα; Άλλο
hr-HR: Mehanizam za podešavanje napetosti ligature: Dvostruki vijak; Bez vijka / elastično; Brzo otpuštanje; Jednostruki vijak; Ostalo